# 集体林地能否出资？

提问人：qhdmmmliu 时间：2011-08-10 10:15:53
有人咨询：拟以个人承包的林地若干亩出资，与人合伙设立有限公司，是否可行？如不行，是否有相关规定？ 如更让人不行，村委会名义是否可以出资？林地能过户吗？

回答人：chenyiwei
回复 nikankan 的帖子
1998 年《公司登记管理若干问题的规定》（原国家工商行政管理局令第 66 号）第十八条规定：“农村中由集体经济组织履行集体经济管理职能的， 由农村集体经济组织用为投资主体；没有集体经济组织，由村民委员会代行集体经济管理职能的，村民委员会可以作为投资主体投资设立公司。村民委员会投资设立公司，应当由村民委员会作出决议。”
该《规定》已于 2006 年 6 月被宣布废止，但至少说明在老公司法下，村民委员会在满足一定条件和履行一定程序的前提下是可以作为出资人的。

回答人：chenyiwei
回复 qhdmmmliu 的帖子
赞同nikankan对此的理解，即“如果有林权证，并且流转不存在限制，可以用于出资”。